# 求助陈版 - 股权激励平台 GP 回购离职员工股份并授予新员工

提问人：wx_5a60a720bf5b 时间：2022-07-25 18:39:28
陈版好，
背景：股权激励计划约定员工离职，未解锁的限制性股票将由GP（实际控制人）回购，回购的股票规定将用于激励新的员工，回购价格为授予价格的基础上加一定的比例（比如*（1+5%）），作为资金成本的补偿。（假如GP回购符合不属于新授予股权激励的条件）
问题：如果GP回购股份并授予新的员工，其回购价与授予价之间存在差异，即新授予的价格高于当时的回购价格，相当于GP从中获利，公司是否需要做会计处理？如果需要做会计处理，是否适用股份支付准则？

回答人：chenyiwei
GP回购股份并授予新的员工，其回购价与授予价之间存在差异，即新授予的价格高于当时的回购价格，如果这部分差额归GP所有，则在发行人层面需就该差额确认职工薪酬费用和资本公积。同时，再次授予新的激励对象时，再次授予价格低于再次授予日该标的股份公允价值的差额仍需作股份支付处理。

提问人：znjxxcxl 时间：2022-08-01 15:18:18
如果回购的股份本身就是GP早年授予出去的呢？是否还要做会计处理？
比如 2018 年，GP以 1 元钱授予员工A 100股持股平台份额，两年后解锁。
2019 年员工离职，GP以1.05元回购员工持有的未解锁限制性股票。
2020 年，GP以 2 元授予B员工 200 股持股平台份额。

回答人：chenyiwei
如果历史上就是实控人转让存量股份，则再收回时，对实控人可不做股份支付处理。